Inventaris van de archieven van de Raad van Advies voor de Ruimtelijke Ordening (RARO), 1965-1994 (1996) en de Raad voor de Ruimtelijke Ordening (RaRO), (1991) 1995-1996 (1998) en hun commissies en werkgroepen
Nationaal Archief, Den Haag
- RAAD VAN ADVIES VOOR DE RUIMTELIJKE ORDENING (RARO) 1965-1994 (1996)
  - HOOFDSTUK TAAKUITVOERING, B.
    - Sociale en economische ontwikkelingen, 15.
      - Nationaal, 15.1.
        - Stukken betreffende de Werkcommissie Bedrijfsleven (W-B.L) en de uitgebreide commissie Werkcommissie Bedrijfsleven Plus (W-B.L+), 1965-1993; 1104-1110
          De Werkcommissie Bedrijfsleven (Plus) is in het kader van de herstructurering van de RARO in 1994 op non-actief gesteld.
          - Agenda's, 1965-1993., 1104
          - Notulen, 1965-1982., 1105; pak
          - Notulen, 1983-1992., 1106
          - Samenstelling, taken, werkwijze en zelfevaluatie, 1966-1992., 1107
          - Eerste periodiek verslag, met bijlagen, 1979., 1108
          - Tweede periodiek verslag, met bijlagen, 1981., 1109
          - Totstandkoming van het Derde periodiek verslag, 1982-1983., 1110
        - Dossier inzake de advisering "Over het ruimtelijk beleid met betrekking tot perifere detailhandelsvestigingen", waaronder zelfbedieningswarenhuizen, 1971-1992; 1111-1112
          - Totstandkoming, met name door de Commissie Distributieplanologie (DP), 1971-1973., 1111
          - Advies, met bijlagen, 1973-1992., 1112
        - Nota over een Structuurschema Niet-agrarische Bedrijfsterreinen door de Werkcommissie Bedrijfsleven (W-B) van 23 januari 1979, 1113
        - Dossier inzake de advisering "Over voortgezet basis-onderwijs en ruimtelijke ordening", naar aanleiding van: -Nota "Verder na de Basisschool", -Nota ter Voorbereiding van een Wet inzake de Opzet en Inhoud van een nieuw Stelsel van Vervolgonderwijs, -Nota "Tweede Fase Vervolgonderwijs", 1982; 1114-1115
          - Totstandkoming, met name door de Commissie Inrichtings- en Beheerswetgeving (C-IBW), 1982., 1114
          - Advies, met bijlagen, 1982., 1115
        - Dossier inzake de advisering "Over de brief van de minister van Volkshuisvesting, Ruimtelijke Ordening en Milieubeheer aan de Tweede Kamer der Staten-Generaal betreffende de sociale veiligheid en de kwaliteit van de openbare ruimte in de stad", 1986; 1116-1117
          - Totstandkoming, met name door de Commissie Stedelijke Gebieden (SG), 1986., 1116
          - Advies, met bijlage, 1986., 1117
        - Dossier inzake de advisering "Over de herstructurering van verouderde bedrijfsterreinen", 1987; 1118-1119
          - Totstandkoming, met name door de Commissie Stedelijke Gebieden (SG), 1987., 1118
          - Advies, met bijlagen, 1987., 1119
        - Verslag van het rondetafelgesprek over kantoren- en bedrijventerreinen langs autosnelwegen "Zicht op zichtlokaties - zichtlokaties op zicht" tussen H. Wiegel, raadsvoorzitter en externe deskundigen op 29 januari 1990, met bijlagen, 1989-1990; 1120
      - Regionaal, 15.2.
        - Dossier inzake de advisering "Over de Nota over de Ontwikkeling van het Noorden des Lands", 1967-1968; 1121-1122
          - Totstandkoming, 1967-1968., 1121
          - Advies, met bijlagen, 1968., 1122
        - Dossier inzake de niet door de RARO afgeronde advisering over de Nota "Sociaal-economische aspecten van het in de jaren 1969-1972 te voeren beleid", door de gezamenlijke Commissie Regionale Ontwikkelings-programmering (ROP), in samenwerking met de de Sociaal-Economische Raad (SER), met bijlagen, 1968-1978; 1123
          Voor vergaderstukken zie het archief van het ROP-secretariaat van de SER.
          Zie ook: nummers 1125-1126, 1130-1133.
        - Verslag van het bezoek ter bestudering van het regionaal ruimtelijk-economisch beleid door een delegatie van de RARO aan Twente en Oost-Gelderland op 11 december 1969, met bijlagen, 1969-1970; 1124
        - Dossier inzake de advisering "Over het spreidings- en inrichtingsbeleid", op basis van: -Nota Noorden des Lands 1972, -Nota Herstructurering Zuid-Limburg 1972, -Nota over de ontwikkeling van de Haagse agglomeratie, -Ontwerp van Wet Selectieve Investeringsregeling (SIR), 1970-1973; 1125-1126
          - Totstandkoming, met name door de Commissie Spreidings- en Inrichtingsbeleid (SIB), 1970-1973., 1125
          - Advies, met bijlagen, 1973., 1126
        - Stukken betreffende de Commissie Spreidings- en Inrichtingsbeleid (SIB), 1972-1985; 1127-1129
          - In-, samenstelling en opheffing, 1972-1985., 1127
          - Notulen, 1972-1983., 1128
          - Agenda's, 1973-1983., 1129
        - Dossier inzake de advisering "Over het regionaal beleid", naar aanleiding van: -Nota "Regionaal Sociaal-Economisch Beleid 1977-1980" (Nota RSEB), -Ontwerp van Wet Investeringsrekening (WIR), 1977-1978; 1130-1131
          - Totstandkoming, met name door de Commissie Spreidings- en Inrichtingsbeleid (SIB), 1977., 1130
          - Advies, met bijlagen, 1977-1978., 1131
        - Dossier inzake de rapportage over het regionaal sociaal-economisch en het ruimtelijk beleid, mede met betrekking tot de "Nota Regionaal Sociaal-Economisch Beleid (NRSEB) 1981-1985", in samenwerking met de Sociaal-Economische Raad (SER), 1981-1984; 1132-1133
          - Totstandkoming, met name door de Commissie Spreidings- en Inrichtingsbeleid (SIB) en de gezamenlijke Commissie Regionale Ontwikkelingsprogrammering (ROP), 1981-1984., 1132
          - Rapport, met bijlagen, 1983-1984., 1133
        - Nota "Kort commentaar op de Nota Regionaal Sociaal-Economisch Beleid (NRSEB) 1986-1990" van de Werkcommissie Bedrijfsleven Plus (W-B+), met bijlagen, 1985-1986; 1134
    - Openbaar bestuur en bestuurlijk recht, 16.
      Voor vereenvoudiging van overheidsregelgeving met betrekking tot
      de ruimtelijke ordening zie: nummers 161-165, 168, 174-176, 344-345.
      - Openbaar bestuur, 16.1.
        Voor convenanten tussen Rijk en gemeenten zie: nummer 177.
        - Stukken betreffende de Commissie Bestuursvormen en Bestuurlijke Indeling (BV), 1965-1979; 1135-1137
          - In- en samenstelling, 1965-1979., 1135
          - Agenda's, 1966-1975., 1136
          - Notulen, 1966-1975., 1137
        - Dossier inzake de advisering "Over de bestuurlijke organisatie in Nederland", 1966-1969; 1138-1139
          - Totstandkoming, met name door de Commissie Bestuursvormen en Bestuurlijke Indeling (BV), 1966-1968., 1138
          - Advies, met bijlagen, 1968-1969., 1139
        - Stukken betreffende de Werkgroep Gewestvorming van de Plenaire Raad en de Commissie voor Bestuursvormen en Bestuurlijke Indeling (BV), behandelende de Structuurschets Bestuurlijke Indeling, 1971-1972; 1140-1141
          - In-, samenstelling en taken, 1971-1972., 1140
          - Agenda's en notulen, 1972., 1141
        - Dossier inzake de advisering "Over de gewestvorming", mede op basis van: -Ontwerp van Wet op de Gewesten, -Voorbereiding Structuurschets voor de Bestuurlijke Indeling door het Ministerie van Binnenlandse Zaken, 1971-1975; 1142-1145
          - Totstandkoming, met name door de Commissie Bestuursvormen en Bestuurlijke Indeling (BV), 1971-1973., 1142
          - Bijdrage van de Werkgroep Gewestvorming, 1972., 1143
          - Bijdrage van de Werkgroep Taken en Bevoegdheden Gewesten van de Commissie Bestuursvormen en Bestuurlijke Indeling (BV), 1972-1973., 1144
          - Advies, met bijlagen, 1973-1975., 1145
        - Stukken betreffende de Werkgroep Taken en Bevoegdheden Gewesten van de Commissie Bestuursvormen en Bestuurlijke Indeling (BV), 1972-1973; 1146-1147
          - Samenstelling, 1972., 1146
          - Notulen, 1973., 1147
        - Verslag van de redevoering over gewestvorming door plaatsvervangend raadsvoorzitter mevr. Mr. Chr. A. de Ruijter-de Zeeuw ter gelegenheid van de Studiedag over Gewestvorming te 's-Gravenhage op 7 juni 1973, 1148
        - Verslag van de redevoering over ruimtelijke ordening en gewestvorming door de raadsvoorzitter Mr. V.G.M. Marijnen ter gelegenheid van de bijeenkomst van de Stichting Stuwgroep Stedendriehoek op 18 oktober 1974, 1149
        - Nota betreffende de Concept-Structuurschets voor de Bestuurlijke Indeling in Nederland door het Secretariaat voor de Commissie Bestuursvormen en Bestuurlijke Indeling (BV), zonder datum, met bijlage, 1974; 1150
        - Verslag van de redevoering "Gewesten: mini-provincies of functionele grote gemeenten?" door raadslid Drs. R.J. de Wit ter gelegenheid van de Conferentie Gewestvorming van de Wiardi Beckman Stichting te Utrecht op 7 juni 1975, 1151
        - Dossier inzake de advisering "Over het concept-ontwerp van Wet Reorganisatie Binnenlands Bestuur", 1975-1977; 1152-1153
          - Totstandkoming, met name door de Commissie Bestuursvormen en Bestuurlijke Indeling (BV), 1975., 1152
          - Advies, met bijlagen, 1975-1977., 1153
        - Dossier inzake de advisering "Over complementair bestuur", 1978; 1154-1155
          - Totstandkoming, met name door de Commissie ad hoc Complementair Bestuur (CB), 1978., 1154
          - Advies, met bijlagen, 1978., 1155
        - Stukken betreffende de Commissie ad hoc Complementair Bestuur (CB /C-CB), 1978-1981; 1156-1158
          - In- en samenstelling, 1978-1981., 1156
          - Agenda's, 1978-1981., 1157
          - Notulen, 1978-1981., 1158
        - Dossier inzake de advisering "Over de voorstellen tot reorganisatie van het binnenlands bestuur", naar aanleiding van: -Nota van Wijzigingen van het Ontwerp van Wet Reorganisatie Binnenlands Bestuur, -Ontwerp van Wet Provinciale Indeling, -Voorontwerp van Wet Gemeenschappelijke Regelingen, 1978-1983; 1159-1160
          - Totstandkoming, met name door de Commissie voor de Bestuurlijke Organisatie (BO), 1978-1980., 1159; pak
          - Advies, met bijlagen, 1980-1983., 1160
        - Stukken betreffende de Commissie voor de Bestuurlijke Organisatie (BO), 1978-1994; 1161-1164
          - Samenstelling en werkzaamheden, 1978-1994., 1161
          - Agenda's, 1979-1994., 1162
          - Notulen, 1979-1981., 1163
          - Notulen, 1983-1994., 1164
        - Agenda en notulen van de vergadering van de Werkcommissie Gemeen-schappelijke Regelingen van de Commissie voor de Bestuurlijke Organisatie (BO) van 23 oktober 1979, 1165
        - Nota betreffende het voorontwerp van Wet Splitsing Provincie Zuid-Holland aan de ministers van Volkshuisvesting en Ruimtelijke Ordening en Binnenlandse Zaken, samengesteld door de Commissie voor de Bestuurlijke Organisatie (BO), van 20 februari 1981, met bijlagen, 1980-1981; 1166
        - Nota "Nader bericht over de voorstellen tot reorganisatie van het binnenlands bestuur" aan de ministers van Volkshuisvesting en Ruimtelijke Ordening en Binnenlandse Zaken, door de Commissie voor Bestuurlijke Organisatie (BO) van 20 februari 1981, met bijlagen, 1167
        - Verslag van het gesprek over "Ruimtelijke planning en bestuur in de jaren tachtig" tussen enkele Raadsleden op 16 maart 1981, met bijlagen, 1168
        - Dossier inzake de advisering "Over het voorlopig regeringsstandpunt met betrekking tot het eindrapport van de Werkgroep Complementair Bestuur van het Ministerie van Binnenlandse Zaken", 1981; 1169-1170
          - Tostandkoming, met name door de Commissie ad hoc Complementair Bestuur (C-CB), 1981., 1169
          - Advies, 1981., 1170
        - Nota's betreffende de organisatie en reorganisatie van het binnenlands bestuur door raadscommissies, 1983; 1171
        - Brief over het concept-ontwerp van Wet tot Instelling van de Provincie Flevoland aan de ministers van Volkshuisvesting, Ruimtelijke Ordening en Milieubeheer, van Binnenlandse Zaken en van Verkeer en Waterstaat van 5 maart 1984, met bijlagen, 1983-1984; 1172
        - Dossier inzake de advisering "Over gemeentelijke herindeling", 1984; 1173-1174
          - Totstandkoming, met name door de Commissie voor de Bestuurlijke Organisatie (BO), 1984., 1173
          - Advies, 1984., 1174
        - Brief over de wijziging van de Gemeentewet inzake belastingen, betreffende de onroerend goedbelasting (OGB) en de leges voor bouwvergunningen, aan de minister van Volkshuisvesting, Ruimtelijke Ordening en Milieubeheer en de staatssecretaris van Binnenlandse Zaken van 19 maart 1987, met bijlagen, 1986-1987; 1175
        - Dossier inzake de advisering "Over het bestuur in stedelijke gebieden", onder meer op basis van de: -Adviesaanvraag betreffende de bestuurlijke toekomst van de stad in Europa na 1992, -Regeringsnota Bestuur op Niveau - deel 1 (BON-1), -Rapport Wet Gemeenschappelijke Regelingen (WGR), -Vierde Nota over de Ruimtelijke Ordening Extra (VINEX), 1989-1991; 1176-1183
          - De voor-conceptadvisering over gemeentelijke samenwerking in grootstedelijke agglomeraties door de Commissie voor de Bestuurlijke Organisatie (BO), 1989-1990., 1176
          - Enquête bij grootstedelijke agglomeraties naar de knelpunten bij de realisering van het ruimtelijk beleid, 1989-1990., 1177
          - Adviesaanvraag betreffende de bestuurlijke toekomst van de stad in Europa na 1992 door de minister van Volkshuisvesting, Ruimtelijke Ordening en Milieubeheer van 1 mei 1990 tot en met de voorzitters-brief over voorlopige advisering aan de minister van 4 juli 1990, 1990., 1178
          - Overleg met met de Raad voor het Binnenlands Bestuur (RBB), 1990-1991., 1179
          - Totstandkoming, met name door de Commissie voor de Bestuurlijke Organisatie (BO) en de Stuurgroep Vierde Nota over de Ruimtelijke Ordening Extra (VINEX), 1990-1991., 1180
          - Vervoerregio's, met name van de Commissie Infrastructuur (C-Infra), 1990-1991., 1181
          - Redevoering door raadsvoorzitter Drs. R.J. de Wit tijdens een lunch-bijeenkomst van de Nederlandse Maatschappij voor Nijverheid en Handel te Amsterdam, 1991., 1182
          - Advies, met bijlagen, 1991., 1183
        - Stukken betreffende de Commissie ad hoc Interimwet Bestuurlijke Gebieden cum annexis (c.a.) (C-I), 1991; 1184-1185
          - Samenstelling, 1991., 1184
          - Agenda's en notulen, 1991., 1185
        - Dossier inzake de advisering "Over het kabinetsstandpunt Bestuur op Niveau - deel 2 (BON-2) en het Voorontwerp Interimwet Bestuurlijke Gebieden", 1991-1992; 1186-1189
          - Totstandkoming, met name door de Commissie Wetgeving (C-W) en de Commissie ad hoc Interimwet Bestuurlijke Gebieden cum annexis (C-I), 1991, 1186
          - Nota over vervoerregio's van de Commissie ad hoc Interimwet Bestuurlijke Gebieden c.a. (C-I), 1991., 1187
          - Advies, met bijlagen, 1991., 1188
          - Hoorzitting en rondetafelgesprek door de Vaste Kamercommissie voor Binnenlandse Zaken, 1991-1992., 1189
        - Stukken betreffende de bestuurlijke organisatie van het Groene Hart van de Randstad Holland, het "Hof van Holland", van de Commissie Landelijke Gebieden (LG) en de Commissie voor de Bestuurlijke Organisatie (BO), 1991-1992; 1190
        - Dossier inzake de advisering "Over de Ontwerp-Kaderwet Bestuur in Verandering", 1992-1994; 1191-1192
          - Totstandkoming, met name door de Commissie voor Bestuurlijke Organisatie (BO) en de Commissie Wetgeving (C-W), 1992-1993., 1191
          - Advies, met bijlagen, 1993-1994., 1192
        - Dossier inzake de advisering "Over de Beleidsnotitie Vernieuwing Bestuurlijke Organisatie - deel 3 (BON-3)", 1993; 1193-1194
          - Totstandkoming, met name door de Commissie voor de Bestuurlijke Organisatie (BO), 1993., 1193
          - Advies, met bijlagen, 1993., 1194
        - Stukken betreffende de Wijziging van de Wet Gemeenschappelijke Regelingen (WGR) van de Commissie voor de Bestuurlijke Organisatie (BO), 1993; 1195
          Voor de Wet Gemeenschappelijke Regelingen zie ook: nummers 1159-1160, 1165, 1176-1183, 1193-1194.
        - Dossier inzake de advisering "Over de Wet bijzondere bepalingen (Lex specialis) Provincie Rotterdam", 1993-1996; 1196-1197
          - Totstandkoming, met name door de Commissie voor Bestuurlijke Organisatie (BO) en de Commissie Wetgeving (C-W), 1993-1994., 1196
          - Advies, met bijlagen, 1996., 1197
      - Bestuurlijk recht, 16.2.
        Voor het ruimtelijk bestuursrecht ten opzichte van de Wet op de Ruimtelijke Ordening zie ook: nummers 149-150.
        Voor het bestuurlijk-juridisch instrumentarium voor de stadsvernieuwing zie: nummers 600-601.
        Voor de Wet Voorkeursrecht voor Gemeenten bij de verwerving van onroerend goed zie: nummers 1083-1084, 1102-1103.
        Voor kroonberoepen betreffende bestemmingsplannen zie ook bij: nummers 334-353.
        - Stukken betreffende de Werkgroep Kroonberoep (W-KB) van de Commissie Wet Ruimtelijke Ordening (WRO), 1974-1975; 1198-1199
          - Samenstelling, 1974., 1198
          - Agenda's en notulen, 1975., 1199
        - Dossier inzake de advisering "Over het Ontwerp van de Tijdelijke Wet Kroongeschillen", 1986; 1200-1201
          - Totstandkoming, met name door de Commissie Wetgeving (C-W), 1986., 1200
          - Advies, met bijlage, 1986., 1201
        - Nota's betreffende de toekomst van de administratieve rechtsbescherming op het gebied van de ruimtelijke ordening door de Commissie Wetgeving (C-W), 1987; 1202
        - Dossier inzake de advisering "Over de plaatsbepaling van de eerste instantie van de AROB-rechtspraak (Administratieve Rechtspraak Overheids-beschikkingen)", 1987-1988; 1203-1204
          - Totstandkoming, met name door de Commissie Wetgeving (C-W), [1987], 1203
          - Advies, met bijlagen, 1988., 1204
        - Brief over het Kroonberoep cum annexis aan de ministers van Volkshuisvesting, Ruimtelijke Ordening en Milieubeheer, van Justitie en van Binnenlandse Zaken, met bijlagen, 1987-1988; 1205
        - Dossier inzake de advisering "Over definitieve voorzieningen in kroon-geschillen", in het kader van rechtsbescherming, het voorstel van Aanpassings-wet Algemene Wet Bestuursrecht (AWB) - eerste tranche en de herziening van de rechterlijke organisatie, met name betreffende beroepen bij bestemmings-plannen, 1990-1992; 1206-1207
          - Totstandkoming, met name door de Commissie Wetgeving (C-W), 1990-1991., 1206
          - Advies, met bijlagen, 1991-1992., 1207
        - Dossier inzake de advisering "Over de juridische status van beleidsregels", naar aanleiding van het Voorontwerp van Wet tot aanvulling van de Algemene Wet Bestuursrecht (AWB) - derde tranche en op grond van de Wet op de Ruimtelijke Ordening (WRO), 1992-1994; 1208-1209
          - Totstandkoming, met name door de Commissie Wetgeving (C-W), 1992., 1208
          - Advies, met bijlagen, 1992-1994., 1209
        - Stukken betreffende de Wijziging van de Algemene Wet Bestuursrecht (AWB) en de herziening van de rechterlijke organisatie, 1992-1994; 1210
        - Dossier inzake de niet tot stand gekomen advisering over de onafhankelijkheid van adviseurs inzake beroepen, voorstel tot Wijziging van de Wet op de Ruimtelijke Ordening (WRO) en de Wet Milieubeheer, 1993; 1211
        - Dossier inzake de adviesbrief over de verhouding Wet op de Ruimtelijke Ordening (WRO) - Algemene Wet Bestuursrecht (AWB), 1994; 1212-1214
          - Totstandkoming, 1994, 1212
          - Brainstorming door de Commissie Wetgeving (C-W) op 18 maart 1994, 1994, 1213
          - Adviesbrief, met bijlage, 1994, 1214
        - Nota betreffende het rapport "Om recht en staat" van de Wetenschappelijke Raad voor het Regeringsbeleid (WRR) van 15 juli 1994, 1215
    - Inspraak en openbaarheid bij de totstandkoming van het ruimtelijk beleid, 17.
      Voor inspraak betreffende een specifiek onderwerp zie de betreffende rubrieken.
      Voor inspraak per planologische kernbeslissing (PKB) zie de afzonderlijke adviezen bij de betreffende onderwerpsrubrieken.
      Voor het "Centraal Punt Inspraak (CPI)" zie: nummer 67.
      De overzichten 1972-1988 van het Centraal Punt Inspraak (achtereen-volgend genoemd: aanwinstenlijsten, literatuurlijsten, literatuuroverzichten en inspraakverkenningen), en de boeken en documentatie van de CPI-bibliotheek bevinden zich in de bibliotheek van het Ministerie van Volkshuisvesting, Ruimtelijke Ordening en Milieubeheer.
      Voor openbaarheid bij de RARO zelf zie: nummer 3.
      - Nationaal, 17.1.
        - Stukken betreffende inspraak bij ruimtelijk ordeningsbeleid van de Werkcommissie Bedrijfsleven (W-B.L), 1967; 1216
          Voor het vervolg zie: nummer 1242.
        - Dossier inzake de advisering "Over het betrekken van de bevolking bij de vorming van het ruimtelijk beleid", - advies over de inspraak -, 1968-1972; 1217-1221
          - Algemene totstandkoming, met name door de Commissie Inspraak (C-I), 1968-1970, 1217
          - Totstandkoming van het gedeelte betreffende de provinciale inspraak, met name door de Werkgroep Provinciale Inspraak (PI) van de Commissie Inspraak (C-I), 1969-1970., 1218
            Zie ook: nummers 1243-1245, en bij nummers 1242, 1258-1260.
          - Totstandkoming van de Interim Nota Inspraak op Gemeentelijk Niveau, met name door de Werkgroep Gemeentelijke Inspraak (GI) van de Commissie Inspraak (C-I), 1969-1970., 1219
            Zie ook: nummers 1246-1247, en bij nummers 1248-1257, 1260-1261.
          - Werkgroep Inleidend Hoofdstuk / Algemene Aspecten van de Inspraak van de Commissie Inspraak (C-I), 1969-1970., 1220
          - Advies, met bijlagen, 1970-1972., 1221
        - Stukken betreffende de Commissie Inspraak (C-I), 1968-1987; 1222-1224
          - In-, samenstelling, taken, werkwijze, werkzaamheden en opheffing, 1968-1987., 1222
          - Agenda's, 1968-1986., 1223
          - Notulen, 1968-1983., 1224
        - Dossier inzake de advisering "Over de inspraak bij de bepaling van nationale bestemmingen", op basis van het Memorandum betreffende de inspraak-procedures bij de ruimtelijke ordening van het Tweede Kamerlid E. Nypels (D'66), 1969-1970; 1225-1226
          Voor de nacorrespondentie zie ook: nummer 1229.
          - Totstandkoming, met name door de Werkcommissie/-groep Inspraak Nationale Bestemmingen, 1969-1970., 1225
          - Advies, met bijlagen, 1970., 1226
        - Stukken betreffende de inspraak bij de ruimtelijke ordening, met name bij planologische kernbeslissingen (PKB's) en de ondersteuning door de Provinciale Opbouworganen hierbij, 1969-1983; 1227; pak
          Voor de verdere provinciale inspraak zie: nummers 1218, 1242-1245, 1258-1260.
        - Dossier inzake de advisering "Over de openbaarheid bij de voorbereiding van het regeringsbeleid inzake de ruimtelijke ordening", 1970-1971; 1228-1229
          - Totstandkoming, 1970., 1228
          - Advies, met bijlagen, 1970-1971., 1229
        - Notulen van de Werkgroep ad hoc Inspraak van de Commissie Inspraak (C-I) van de vergadering van 12 september 1972, met bijlage, 1230
        - Dossier inzake de advisering "Over de Regeringsnota over de Openbaarheid bij de Voorbereiding van het Ruimtelijk Beleid", 1972-1973; 1231-1232
          - Totstandkoming, met name door de Commissie Inspraak (C-I), 1972., 1231
          - Advies, met bijlagen, 1972-1973., 1232
        - Stuk betreffende het overzicht van de reacties op de circulaire over de inspraak-enquête van het Centraal Punt Inspraak (CPI) van 19 augustus 1975, 1233
        - Dossier inzake de advisering "Over de inspraak op de drie bestuursniveaus - rijk, provincie en gemeente", 1977-1978; 1234-1235
          - Totstandkoming, met name door de Commissie Inspraak (C-I), 1977-1978., 1234
          - Advies, met bijlagen, 1978., 1235
        - Dossier inzake de advisering "Over de harmonisatie en coördinatie van inspraakregelingen", 1981-1983; 1236-1237
          - Totstandkoming, met name door de Commissie Inspraak (C-I), 1981-1983., 1236
          - Advies, 1983., 1237
        - Verslag van het gesprek "Balans van de inspraak" tussen raadsmedewerkers en externe deskundigen, november 1985, 1238
        - Rapport "Inspraak op rij" van het CPI, februari 1988, 1239